【裁判字號】    97,交抗,2219
【裁判日期】    971231
【裁判案由】    違反道路交通管理處罰條例
【裁判全文】
臺灣高等法院交通事件裁定           97年度交抗字第2219號
抗  告  人
即受處分人  甲○○
上列抗告人即受處分人因違反道路交通管理處罰條例案件，不服
臺灣士林地方法院，中華民國97年10月31日所為裁定（97年度交
聲字第255號），提起抗告，本院裁定如下：
    主  文
抗告駁回。
    理  由
一、原裁定意旨略以：抗告人即受處分人於民國（下同）97年1
    月6日下午1時許駕駛6C-069號計程車行經臺北縣汐止市○○
    ○路與大同路有燈光號誌管制之交岔路口，遇紅燈未依規定
    在停止線前停車等候，逕自闖越，為臺北縣政府警察局汐止
    分局社后派出所執勤員警當場目睹攔查時，抗告人見警攔停
    動作，立即將車輛停靠路旁之便利商店，下車走進店內，意
    圖規避警方攔查，違規事證明確，員警乃依法製單舉發，此
    有臺北縣政府警察局汐止分局97年1月31書函附卷可稽，違
    規事實已甚明確。又抗告人闖紅燈違規，屬動態行為，事出
    突然，苛求舉發員警須拍照存證，為不可能之事，且該等違
    規事實由人之感官即可充分判定，非必以科學儀器始能偵測
    得知，是本件雖無採證照片或其他證據，然既經舉發員警於
    前揭舉發機關之函文中說明抗告人違規事實情節，原審自得
    以舉發員警可信之書面陳述憑以認定違規事實之依據，況抗
    告人又未提出其他積極證據足資推翻前項舉發認定之事實，
    自難認員警有何濫行舉發抗告人違規之情形，當甚明確。從
    而，抗告人前開辯解未違規闖紅燈一節，尚無足取。原處分
    機關依道路交通管理處罰條例第53條第1項及違反道路交通
    管理事件統一裁罰基準表，裁處異議人罰鍰新台幣（下同）
    2,700元，並依同條例第63條第1項第3款記違規點數3點，核
    無違誤。本件異議為無理由，應予駁回等語。
二、抗告意旨略以：抗告人係因駕駛之6C-069號計程車之電池有
    問題，而前往汐止大同路1段之電池店詢問老闆，抗告人將
    上開計程車停在該電池店門口引擎未關，抗告人至該店門口
    騎樓叫老闆並說明電池之事時，員警告知抗告人剛才闖紅燈
    並開違規單，等抗告人收到單子回到車旁，立即駕車前往和
    警員理論時，員警已消失，雖抗告人提不出無違規之證明，
    但該員警開的罰單錯誤百出：1.罰單上關於抗告人之地址有
    誤；2.抗告人明明是由北往南，而罰單卻寫著由南向北行駛
    ；3.抗告人係在電池店，而員警卻說抗告人把車停在便利商
    店，此部分可請電池店老闆證明；4.抗告人所看的號誌和員
    警所見的號誌完全不同，且該員警根本看不到抗告人所見的
    號誌等情事，盼法官能明察秋毫云云。
三、經查：
（一）按汽車駕駛人，行經有燈光號誌管制之交岔路口闖紅燈者
      ，處新臺幣1,800元以上5,400元以下罰鍰，道路交通管理
      處罰條例第53條第1項定有明文；次按汽車駕駛人，違反
      同條例第53條者，除依原條款處罰鍰外，並記違規點數3
      點，同條例第63條第1項第3款亦定有明文。
（二）抗告人於97年1月6日下午1時許，駕駛車牌號碼6C-069號
      營業小客車，行經臺北縣汐止市○○路○段與新台五路有
      燈光號誌管制之交叉路口，遇紅燈未依規定在停止線前停
      車等候，逕自闖越紅燈，經臺北縣政府警察局汐止分局社
      后派出所員警逕行掣單舉發，此有交通部公路總局臺北區
      監理所基隆監理站基監字第裁42-C00000000號違反道路交
      通管理事件裁決書、臺北縣政府警察局北縣警交字第
      C00000000號舉發違反道路交通管理事件通知單、臺北縣
      政府警察局汐止分局97年1月31日北縣警汐交裁字第
      0970003763號函在卷可稽；是抗告人行經有燈光號誌管制
      之交岔路口闖紅燈之違規行為已堪認定。
（三）另查，本件員警當場製作之上開舉發違反道路交通管理事
      件通知單與交通部公路總局臺北區監理所基隆監理站所製
      作之上開違反道路交通管理事件裁決書，關於地址欄部分
      之記載，二者雖有不同，但上開違反道路交通管理事件裁
      決書係記載抗告人變更後之地址，並依變更後地址送達於
      抗告人，且抗告人亦已依法聲明異議，則縱上開舉發違反
      道路交通管理事件通知單，關於地址欄之記載有誤，亦無
      影響於抗告人權利之行使，及本案抗告人違規事實之認定
      。
（四）另按交通警員掣單舉發違反道路交通管理處罰條例所列之
      違規事實，本質上為行政處分，係公務員基於職務上權力
      ，依法就特定之具體事件所為具公法上效果之單方行政行
      為，基於公務員為公法上行為具有公信力之原則，該行政
      處分當可被推定為真正，其據以依法處分之事實認定亦為
      正確無誤，本此公信原則，乃立法者賦予行政機關制定違
      反道路交通事件統一裁罰基準及處理細則，使執勤警員得
      當機處分以維護交通秩序、安全之行政目的，若謂公務員
      一切行政行為均需預留證據以證其實，則國家行政勢必窒
      礙難行，此徵諸交通違規行為常係偶發且為一瞬間之事件
      ，如謂一切交通違規行為，員警均需拍照佐證，始得舉發
      ，則國家維持交通秩序之目的顯無法達成。又闖越紅燈乃
      屬具高度危險性且本質上又係「稍縱即逝」之違規行為，
      強制員警均需拍照佐證，顯屬事實上不能。本案抗告人僅
      泛稱其未有闖紅燈之違規行為，而未能提出任何具體證據
      佐證之，況抗告人自承與本案掣單警員間素不相識，衡情
      本案掣單警員應無虛構違規事實陷害抗告人，而滋生無謂
      聲明異議糾紛之必要。是抗告人前開辯解未違規闖紅燈一
      節，不足採信。
四、原審因以原處分機關依道路交通管理處罰條例第53條第1項
    、第63條第1項第3款及違反道路交通管理事件統一裁罰基準
    表之規定裁處抗告人罰鍰2,700元，並記違規點數3點，於法
    有據，而駁回抗告人在原審之異議。核其認事用法，均無違
    誤。抗告意旨猶執陳詞，指摘原裁定不當，為無理由，其抗
    告應予駁回。
五、據上論結，應依道路交通案件處理辦法第26條，刑事訴訟法
    第412條，裁定如主文。
中    華    民    國    97    年    12    月    31    日
                  刑事第二十庭審判長法  官  楊貴雄
                                    法  官  高愈杰
                                    法  官  林銓正
以上正本證明與原本無異。
不得再抗告。
                                    書記官  陳玲憶
中    華    民    國    98    年    1     月    5     日


司法院資訊處製作；財團法人民間司法改革基金會備份。
